---
title: "results"
output: github_document
---

```{r setup, include=FALSE}
knitr::opts_chunk$set(echo = TRUE)
library(readr)
library(magrittr)
library(tidyr)
library(ggplot2)
library(dplyr)
```

* 規則・制約なしに再現できるか. durationで上がるはず
* u_trinsic と duration の交互作用はあるか -> 心理言語学の予測
  * 知識としてあるか。交互作用が肝心。
* どのようなタブローが作成出来るか -> 音韻論の candidates
* 計算モデル的: HMMとの比較はベストなパラメータでの比較になる

# Feature

```{r}
df <- read_csv("../artifact/sampled_means.csv")

scatterPlot <-
  df %>% mutate(c=paste0("/",state,"/")) %>% 
   ggplot(aes(x, y, color=c)) + 
  theme_bw() +
  stat_density_2d(geom = "polygon", aes(alpha = ..level.., fill = c), bins = 5)

ggsave(file="../artifact/mean_scatter.png", scatterPlot, width = 11, height = 9., units = "cm")
ggsave(file="../artifact/mean_scatter.pdf", scatterPlot, width = 11, height = 9, units = "cm")
```

# Experiment 1

- 「短い」となっているなら短いものも /u/ と推論できるので削除は起きない
- 短くなるように削除されて /u/ ではなくなるからこそ削除が起きる
- チューニングには koota も使っているが、それによって ka?ta が増えているわけではない。
  仮にそうなら koota も増えるはず。

```{r}
intrinsic <- read_csv("../artifact/intrinsic_1.csv")
intrinsic_tidy =  intrinsic %>%
 pivot_longer(
   cols = starts_with("n_"),
   names_to = "recognized",
   names_prefix = "n_",
   values_to = "count",
   values_drop_na = TRUE
 ) %>% 
  mutate(u_duration=as.factor(u_duration)) %>%  
  # mutate(recognized=case_when(.$recognized=="kaʔta"~"katta", TRUE~.$recognized)) %>%  
  filter(recognized!="koota")
intrinsic_tidy
```

kaQutaへの選好性を示せばいい。

```{r}
exp1_results = intrinsic_tidy %>%
  filter(recognized %in% c("kawuta", "kaQta")) %>% 
  filter(u_duration %in% c(0, 1)) %>% 
  pivot_wider(names_from = recognized, values_from = count) %>% 
  mutate(y = kaQta-kawuta)
  
head(exp1_results)
```

## Graph

```{r}
intrinsic_plot_1 =  exp1_results %>%
   ggplot(aes(x=u_duration, y=y, color=intrinsic)) +
   facet_wrap(.~intrinsic) +
   geom_boxplot() +
   theme_bw() +
   scale_shape_manual(values = c(16, 21)) +
   scale_fill_manual(values = c("black", "white")) +
   labs(colour="Recognized", x="Duration of /u/") +
   theme(axis.title.y=element_blank(),
         legend.position="top",
         axis.text=element_text(size=10),
         axis.title=element_text(size=12,face="bold"),
         strip.text.x = element_text(size = 10)) +
  guides(colour = guide_legend(title = NULL))

ggsave(file="../artifact/intrinsic_plot_1.png", intrinsic_plot_1, width = 7, height = 7, units = "cm")
ggsave(file="../artifact/intrinsic_plot_1.pdf", intrinsic_plot_1, width = 7, height = 7, units = "cm")

intrinsic_plot_1
```

## Stats Analysis


```{r}
model = lm(data=exp1_results, y~u_duration*intrinsic)
summary(model)
```

## Tableau

```{r, echo=FALSE}
candidate <- read_csv("../artifact/candidate_1.csv")

n_candidate = nrow(candidate)
n_count = sum(candidate$count)
# facet_wrap(~u_duration) + ができたらなお良い？
# でもいらないかなぁ

candidate_plot_1 = candidate %>% filter(count>90) %>% # filter(candidate != "kawuta" ) %>% 
    mutate(count=.$count/n_count) %>% 
    ggplot(aes(x=count, y=reorder(candidate, count))) +
    geom_bar(stat="identity", colour="black", size=0.2, position = position_stack(reverse = TRUE)) +
    theme_bw() +
    labs(y="Candidates", x = "Probability") +
    theme(axis.title.y=element_text(size=10,face="bold"),
          axis.title=element_text(size=10,face="bold"),
          axis.text=element_text(size=10))
    
ggsave(file="../artifact/candidate_plot_1.png", candidate_plot_1, width = 8, height = 8, units = "cm")
candidate_plot_1
```

# Experiment 2

## Intrinsic

```{r}
intrinsic <- read_csv("../artifact/intrinsic_2.csv")
head(intrinsic)
intrinsic_tidy_w = 
intrinsic %>%
 pivot_longer(
   cols = starts_with("n_"),
   names_to = "recognized",
   names_prefix = "n_",
   values_to = "count",
   values_drop_na = TRUE
 ) %>% 
  mutate(w_duration=as.factor(w_duration))

intrinsic_tidy_w
```


```{r}
exp2_results = intrinsic_tidy_w %>%
  filter(recognized %in% c("kawuta", "kauta")) %>% 
  filter(w_duration %in% c(0, 1)) %>% 
  pivot_wider(names_from = recognized, values_from = count) %>% 
  mutate(y = kauta-kawuta)
  
head(exp2_results)
```
  
## Graph

```{r}
intrinsic_plot_2 = exp2_results %>%
   ggplot(aes(x=w_duration, y=y, color=intrinsic)) +
   facet_wrap(.~intrinsic) +
   geom_boxplot() +
   theme_bw() +
   scale_shape_manual(values = c(16, 21)) +
   scale_fill_manual(values = c("black", "white")) +
   labs(colour="Recognized", x="Duration of /w/") +
   theme(axis.title.y=element_blank(),
         legend.position="top",
         axis.text=element_text(size=10),
         axis.title=element_text(size=12,face="bold"),
         strip.text.x = element_text(size = 10)) +
    guides(colour = guide_legend(title = NULL))

intrinsic_plot_2
ggsave(file="../artifact/intrinsic_plot_2.png", intrinsic_plot_2, width = 7, height = 7, units = "cm")
ggsave(file="../artifact/intrinsic_plot_2.pdf", intrinsic_plot_2, width = 7, height = 7, units = "cm")
```

## Stats Analysis

```{r}
model_2 = lm(data=exp2_results, y~w_duration*intrinsic)
summary(model_2)
```

## Tableau

```{r, echo=FALSE}
candidate <- read_csv("../artifact/candidate_2.csv")

n_candidate = nrow(candidate)
n_count = sum(candidate$count)

candidate_plot = candidate %>% filter(count>90) %>%
    mutate(count=.$count/n_count) %>% 
    ggplot(aes(x=count, y=reorder(candidate, count))) +
    geom_bar(stat="identity", colour="black", size=0.2, position = position_stack(reverse = TRUE)) +
    theme_bw() +
    labs(y="Candidates", x = "Probability") +
    theme(axis.title.y=element_text(size=10,face="bold"),
          axis.title=element_text(size=10,face="bold"),
          axis.text=element_text(size=10))
    
ggsave(file="../artifact/candidate_plot_2.png", candidate_plot, width = 8, height = 8, units = "cm")
candidate_plot
```


